臺灣高雄地方法院刑事判決　　　　　　 94年度重訴緝字第7號
公　訴　人　臺灣高雄地方法院檢察署檢察官
被　　　告　甲○○
　　　　　　　　　　號（現另案於臺灣高雄監獄執行中）
指定辯護人　本院公設辯護人蘇鴻吉
上列被告因毒品危害防制條例等案件，經檢察官提起公訴（93
年度偵字第2612號），本院判決如下：
    主  文
甲○○共同運輸第一級毒品，處無期徒刑，褫奪公權終身。扣案
如附表編號1 至編號26所示之物均沒收銷燬之；扣案如附表編號
27 至 編號31所示之物均沒收。
    事  實
一、甲○○（冒名「郭鴻業」部分已另案審結）與何上林（另行
    審結）及真實姓名年籍不詳綽號「葉輝」之成年男子共同基
    於運輸第1 級毒品海洛因之犯意聯絡，於不詳之時間、地點
    約定由「葉輝」將海洛因磚藏置於高雄市某不詳地點後，再
    經何上林取出轉交甲○○處理。民國93年1 月30日上午某時
    ，「葉輝」將海洛因磚9 塊藏置於高雄市某不詳地點後，撥
    打何上林所有如附表編號30、31所示之行動電話，通知何上
    林前往該處拿取，何上林即基於上開運輸第一級毒品海洛因
    之犯意聯絡，將上開海洛因磚取出後運輸至高雄市新興區○
    ○○路72號春天汽車旅館316 室其租住處，並以附表編號17
    至編號26之殘渣袋、塑膠袋、電子磅秤、瓷湯匙、塑膠製鏟
    子及鐵湯匙加以分裝成附表編號1 至編號9 所示之海洛因共
    9 包（重量詳如附表編號1 至編號9 所載）。隨後「葉輝」
    再於不詳時間，以撥打甲○○所有如附表編號28、29所載之
    行動電話之方式，通知甲○○前往何上林上開租住處取或接
    續運輸部分之毒品海洛因。同日下午3 時50分許，何上林受
    「葉輝」以撥打上開行動電話通知，遂依其指示在其上開租
    住處，將如附表編號1 至編號4 所示之第1 級毒品海洛因交
    付予亦受「葉輝」指示前往取貨之甲○○，同日下午3時55
    分許，甲○○基於上開與何上林及「葉輝」共同運輸第一級
    毒品之犯意聯絡，前往位於高雄市新興區○○○路72 號 春
    天汽車旅館316 室何上林租住處，向何上林接運如附表編號
    1 至編號4 所示之第1 級毒品海洛因（以附表編號22之塑膠
    袋1 個包裝）後欲離去時，在新興區○○路與中東街口春天
    汽車旅館前為警當場查獲，並扣得如附表編號1 至編號4 所
    示之第一級毒品海洛因、編號30、31之行動電話2 支、編號
    19之海洛因殘渣袋1 個；同日下午4 時30分許，警方循線於
    該汽車旅館316 室2 樓查獲何上林，並扣得如附表編號5 至
    編號9 之海洛因5 包、編號23之電子磅秤2 台、編號24 之
    瓷湯匙1 支、編號27之夾鏈袋3 包、編號20、21之塑膠袋2
    個、編號17、18之殘渣袋1 個、行動電話2 支；同日下午5
    時20分許，警方再循線於高雄市○○○路208 號6 樓之何上
    林住處起獲附表編號10至編號16之海洛因7 小包（此部分之
    海洛因係何上林供己施用之用）、編號23之電子秤1 台、編
    號25之塑膠製鏟子1 支、編號26之鐵製湯匙1 支等物。
二、案經行政院海岸巡防署高雄市機動查緝隊移送臺灣高雄地方
    法院檢察署檢察官偵查起訴。
    理  由
壹、程序方面
一、現行刑事訴訟法採行直接審理原則及言詞審理原則，並保障
    被告之反對詰問權，明定被告以外之人於審判外之言詞或書
    面陳述，除法律有規定者外，原則上不得作為證據。另為兼
    顧現實需要及真實之發現，乃本於例外從嚴之立場，許於具
    備必要性及可信性之特別情況下，例外地承認其有證據能力
    。刑事訴訟法第一百五十九條之三規定：「被告以外之人於
    審判中有下列情形之一，其於檢察事務官、司法警察官或司
    法警察調查中所為之陳述，經證明具有可信之特別情況，且
    為證明犯罪事實之存否所必要者，得為證據：一、死亡者。
    二、身心障礙致記憶喪失或無法陳述者。三、滯留國外或所
    在不明而無法傳喚或傳喚不到者。四、到庭後無正當理由拒
    絕陳述者。」其立法理由在於考量審判程序中，一旦發生事
    實上無從為直接審理之原因，如一概否定該陳述之證據適格
    ，不免違背實體真實發現之訴訟目的，為補救採納傳聞法則
    ，實務上所可能發生蒐證困難之問題，故例外地承認該審判
    外之陳述，得採為證據。
二、本件證人即共同被告何上林前於警詢中證稱：「這些東西（
    指扣案毒品）都是我本人所有，不過是別人委託並叫我送給
    別人的... 來源是一個綽號『小胖』（又稱「阿輝」）叫我
    留一個電話號碼給他，他再以電話與我聯絡，約定一個地方
    叫我去等候，然有人來接洽，我就依約到指定的地點等候，
    他再聯絡我海洛因放在何處，我才將該毒品取出拿回保管」
    、「我拿到這些毒品後，再聽國外指揮，指定送給何人之用
    」、「（問：郭鴻業【被告甲○○所冒名】被查扣的海洛因
    是何人所交付的？）他在我房間拿的」、「（問：因何他可
    以在你房間拿毒品？他準備作何用途？）他與我之前就認識
    ，是國外的人叫我拿給他的」、「（問：你與郭鴻業如何聯
    絡？是我打電話與他聯絡的，叫他來拿的）」等語（見警卷
    第3 頁至第6 頁），惟其於被告甲○○審理時因所在不明，
    經本院傳喚、拘提均無所獲，並於94年5 月23日以94年雄院
    貴刑寅緝字第0494號發佈通緝在案，有本院通緝書1 份在卷
    可稽（本院93年度重訴字第131 號卷第89頁），其顯係無法
    傳喚到案甚明。而證人何上林上開陳述，係在坦承自己運輸
    毒品犯行之情形下所為，並無推卸自己之責任而誣指他人之
    情形，客觀上有可信之特別情況，且為證明犯罪事實所必要
    ，依上開說明，其於警詢中之證述，自具有證據能力。
貳、實體方面
一、訊據被告甲○○固坦承有於93年1 月30日下午3 時50分許前
    往高雄市新興區○○○路72號春天汽車旅館316 室其租住處
    ，自證人即同案被告何上林處取得第1 級毒品海洛因2 大包
    （毛重分別為343.3 公克、685 公克）後，於同日下午3 時
    55分許，欲離去時，在高雄市○○區○○路與中東街口春天
    汽車旅館前為警當場查獲，並扣得第1 級毒品海洛因2 大包
    （毛重分別為343.3 公克、685 公克）、2 小包（毛重0.6
    公克0.4） 、行動電話2 支、海洛因殘渣袋1 個之事實，惟
    矢口否認有何運輸第1 級毒品海洛因之犯行，辯稱：扣案海
    洛因是其去查扣現場向同案被告何上林購買的，購毒的全部
    價金是150 萬元，錢尚未交給何上林，因為其與何上林約好
    隔天才交150 萬元價金；因為其當時被通緝，不方便常出去
    買毒品，而且買多一點較便宜，才會買數量這麼多的海洛因
    云云。經查：
  1.被告甲○○於上開時、地自何上林處取得附表一編號1 至5
    所示之第一級毒品海洛因之事實，業據被告坦承不諱，且上
    開扣案物品經送驗結果，確為海洛因成分無誤，亦有法務部
    調查局93年3 月18日調科壹字第220016678 號及93年3 月18
    日調科壹字第220016677 號鑑定通知書2 份在卷可佐，是被
    告確有持有上開毒品海洛因離開現場而遭警方查獲之事實無
    誤。
  2.而被告受綽號「葉輝」（或「阿輝」）之人指示前往上開地
    點向何上林拿取扣案如附表所示之海洛因等情，業據證人即
    同案被告何上林於警詢中證稱：「這些東西（指扣案毒品）
    都是我本人所有，不過是別人委託並叫我送給別人的... 來
    源是一個綽號『小胖』（又稱「阿輝」）叫我留一個電話號
    碼給他，他再以電話與我聯絡，約定一個地方叫我去等候，
    然有人來接洽，我就依約到指定的地點等候，他再聯絡我海
    洛因放在何處，我才將該毒品取出拿回保管」、「我拿到這
    些毒品後，再聽國外指揮，指定送給何人之用」、「（問：
    郭鴻業【被告甲○○所冒名】被查扣的海洛因是何人所交付
    的？）他在我房間拿的」、「（問：因何他可以在你房間拿
    毒品？他準備作何用途？）他與我之前就認識，是國外的人
    叫我拿給他的」、「（問：你與郭鴻業如何聯絡？是我打電
    話與他聯絡的，叫他來拿的）」等語甚明（見警卷第3 頁至
    第6 頁），足見被告確係基於與何上林及「葉輝」共同運輸
    第一級毒品海洛因之犯意聯絡，並受「葉輝」之指示前往何
    上林處拿取扣案之海洛因而加以運輸無誤。
  3.被告雖辯稱上開毒品海洛因係其為供自己施用所購買云云，
    惟查被告於查獲當日自何上林處所取得之海洛因數量逾1 公
    斤且未支付價金之事實，已如前述，而被告供稱其先後共向
    何上林購買海洛因2 次，第1 次係於93年1 月24日或25日（
    偵查中改稱係1 月中旬）晚間7 時至8 時許，購買之海洛因
    數量約3.75公克，第2 次即為本次被查獲案件等語云云（警
    卷第11頁、第12頁，偵卷第9 頁、第10頁）。然同案共犯何
    上林於偵查中明確陳稱：「（問：93年1 月中旬有無賣1 包
    海洛因給郭某【被告甲○○之冒名】？）沒有」等語明確（
    偵卷第11頁，何上林此部分之陳述雖係被告以外之人在審判
    外之陳述，不得以之直接作為認定犯罪事實存否之證據，但
    非不得作為彈劾證據，用來爭執被告陳述之證明力，最高法
    院94年度台上字第6732號、95 年 度台上字第6779號判決意
    旨參照），足見被告所辯購毒之說，顯係掩飾運毒犯行所為
    卸責之詞。況若如被告所辯其與何上林既僅為第2 次之海洛
    因交易，數量又逾1 公斤，如非另有隱情，何上林豈有在未
    取得價金之下，衡情應無率爾交付被告大量海洛因之理。是
    被告所辯扣案海洛因係為自己施用而向何上林購買等詞，並
    不足採。
  4.次查：被告所辯關於購毒之價金，被告先於警詢及檢察官第
    1 次偵訊中供稱係以新臺幣300 萬元向何上林購得云云（警
    卷第10頁、偵卷第9 頁）；隨後於偵查中改稱上開毒品並非
    向何上林購買，而是替他先拿著，之後要到何上林家中，先
    前之所以承認購毒係何上林教其如此供述云云（偵卷第49頁
    ）；於本院審理中復改稱雙方約定翌日應支付130 多萬元（
    本院94年度重訴緝字第7 號卷第47頁），之後再改稱購毒全
    部價金為150 萬元（同上本院卷第120 頁），並辯稱300 萬
    元為市價，其向何上林買較便宜，實際上是以150 萬元買入
    云云（同上本院卷第184 頁）。惟查被告上開辯詞除與共犯
    何上林於警詢中所陳述係國外之人交代其拿給被告等語不符
    之外，何上林於偵查中亦明確供稱：「他來向我拿1 公斤的
    海洛因，是在大陸的葉輝叫我拿給他的，我未向他收錢，他
    如何付錢給葉輝我不知道」等語明確（偵卷第75頁，何上林
    此部分之陳述亦得作為彈劾證據，參見前述最高法院判決意
    旨），足見被告與何上林間並無關於海洛因買賣價金之約定
    ，其所辯購毒之說並非事實。況持有毒品為警查獲者，如係
    確實係向他人購得，對於購買價金除核實供述外，衡情多係
    以多報少，以圖減輕罪責，是被告若真以150 萬元之價金約
    定購得扣案海洛因，豈有因市價較高而以少報多之理，是被
    告關於購毒金額前後供述不一所執辯詞，顯與一般經驗法則
    不符，不足採信。而被告若果真係自何上林處購得開海洛因
    ，亦無對於價金金額多次反覆不一，且前後供述金額相差達
    約170 萬元之理，由此益證被告購毒之說，難認真實。
  5.再查：有關購買海洛因之財源，被告於警詢中先供稱其有中
    樂透彩獲得彩金380 餘萬元云云（警卷第13頁），嗣於本院
    審理中改稱其因賭博有贏得累計達600 萬元之金錢，儲存在
    其兄乙○○所開立供其使用之中國信託商業銀行西台南分行
    000000000000號帳戶內云云，其關於購毒財源之說，除有上
    述前後不一之情外，縱認上開帳戶確為被告之兄乙○○為被
    告所開立並交付被告使用，經核閱其所稱上開帳戶存簿存提
    紀錄，該帳戶於92年6 月間雖曾有高達68 0萬元之存款，然
    至本件事發之前之93年1 月間該帳戶內所餘存款已剩無幾，
    於93年1 月6 日及同年月13日更毫無分文餘額，至為警查獲
    前一日即同年月29日，亦僅結餘1 萬元，此有存款存摺1 份
    在卷可稽（同上本院卷第147 頁至第150 頁），是被告是否
    確有足夠財力一次支付300 萬元或150 萬元之購毒價金，亦
    顯有可疑。
  6.綜上所述，被告所辯係向何上林購買附表編號1 至編號4 所
    示之毒品云云，顯係卸責之詞，不足採信。其確係受「葉輝
    」指示於上開時、地向何上林拿取所運輸之第一級毒品海洛
    因無誤。此外復有扣案附表編號1 至編號4 所示之第一級毒
    品海洛因扣案可證，被告運輸第一級毒品之犯行堪以認定，
    應依法論科。
二、論罪科刑之理由：
  1.按海洛因係毒品危害防制條例第2 條第2 項第1 款所稱之第
    一級毒品，被告甲○○與同案被告何上林及綽號「葉輝」之
    成年男子合意由何上林將「葉輝」所存放於高雄市某不詳地
    點之海洛因取出後，運輸至其所租居春天汽車旅館，再由被
    告甲○○負責將其中之2 大包（如附表編號1 至編號4） 海
    洛因接續欲運送至不詳地點而為警查獲，核被告甲○○所為
    ，係犯毒品危害防制條例第4 條第1 項之運輸第一級毒品罪
    。被告甲○○與同案被告何上林及綽號「葉輝」之成年男子
    間對於上開運輸第一級毒品海洛因之犯行有犯意聯絡及行為
    之分擔，均為共同正犯。公訴意旨雖認被告所為亦涉犯同條
    項之販賣第一級毒品罪及懲治走私條例第2 條第1 項之私運
    管制物品進口罪嫌等情，然查：本件無論依被告甲○○或同
    案被告何上林之供述，均未提及有何販賣第一級毒品或意圖
    販賣而販入第一級毒品之事實，且縱有如附表所示之毒品及
    分裝工具扣案，然亦僅足以證明被告甲○○與同案被告何上
    林有將扣案海洛因分裝後加以運輸之事實，尚不能據此認定
    其等有何販賣毒品之犯行；又扣案毒品雖係同案被告何上林
    依「葉輝」之指示自不詳處所取出運回上開住處後，復依「
    葉輝」之指示交付與被告甲○○欲接續運送至不詳處所，已
    如前述，至同案被告於偵查中由海巡署高雄市機動查緝隊借
    提詢問時雖供稱扣案海洛因係「葉輝」安排利用空運或海運
    走私來台云云（偵卷第56頁），然查同案被告何上林對於扣
    案海洛因自大陸走私來台一節並未供述係其親自見聞所得，
    自難僅憑其對扣案毒品來源之意見，逕認扣案海洛因確係自
    大陸地區私運進入我國。是關於被告涉嫌自大陸地區私運海
    洛因進口及販賣海洛因等情，其犯罪即屬不能證明。惟公訴
    意旨既認私運管制物品進口罪與前開運輸第一級毒品罪之間
    有想像競合犯之裁判上一罪關係，且依其意旨應認販賣第一
    級毒品罪與運輸第一級毒品罪間亦有想像競合犯之裁判上一
    罪之關係，審判客體單一，本院爰不另為無罪之諭知，附此
    敘明。
  2.審酌第一級毒品海洛因對於社會治安及國民健康之戕害鉅大
    ，被告甲○○竟與同案被告何上林及「葉輝」共同加以運輸
    ，且所運輸之海洛因重約1 公斤，數量非微，其犯罪之方法
    、手段及其事後復飾詞狡辯，未見悔意等一切情狀，爰量處
    如主文所示之刑，並依刑法第37條第1 項宣告褫奪公權終身
    ，以資懲儆。
  3.扣案如附表編號1 至編號9 之海洛因，均係被告及共犯何上
    林及「葉輝」所共同運輸之第一級毒品，此經同案被告何上
    林供述在卷，並經法務部調查局及高雄醫學大學附設中和紀
    念醫院鑑驗無訛（檢驗機關及檢驗文號詳如附表「檢驗機關
    日期文號」欄所載），扣案如附表編號17至編號26之物品，
    係被告及同案被告何上林供分裝運輸毒品海洛因所用，且亦
    均殘留有第一級毒品海洛因且難以析離（檢驗機關及檢驗文
    號亦詳如附表「檢驗機關日期文號」欄所載），均為查獲之
    第一級毒品海洛因，依共同正犯共同負責之法理，均應依毒
    品危害防制條例第18條第1 項前段之規定對被告甲○○諭知
    沒收銷燬之。扣案如附表編號27之夾鍊袋，係同案被告何上
    林預備供分裝運輸毒品海洛因所用之物（經本院勘驗結果，
    均係全新而無毒品殘留，見同上本院卷第138 頁），而扣案
    如附表編號28至編號31之行動電話4 具，分別係被告及同案
    被告何上林所有供聯絡運毒所用之物，亦應依刑法第38條第
    1 項第2 款之規定對被告甲○○宣告沒收。
  4.至扣案如附表編號10至編號16之海洛因，係同案被告何上林
    供自己施用所持有，此據其供述在卷（警卷第3 頁），其餘
    扣案未記載於附表之安非他命、玻璃吸食器、吸食器及注射
    針筒等物，均係同案被告何上林施用第1 、2 級毒品所用之
    物，該等物品既與本件運毒犯行無關，自無須於本案中諭知
    沒收銷燬，附此敘明
參、同案被告何上林部分另行審結。
據上論斷，應依刑事訴訟法第299 條第1 項前段、刑法第11條、
第28條、第37條第1 項，毒品危害防制條例第4 條第1 項、第18
條第1 項前段，判決如主文。
本案經檢察官丙○○到庭執行職務。
中　　華　　民　　國　　96　　年　　1 　　月　　31　　日
                  刑事第十三庭  審判長法　官  高思大
                                      法  官  戴韻玲
                                      法  官  葉啟洲
以上正本證明與原本無異。
如不服本判決，應於收受送達後10日內向本院提出上訴書狀。
中　　華　　民　　國　　96　　年　　2 　　月　　1 　　日
　　　　　　　　　　　　　　　　　　　書記官  蔡語珊
94重訴緝7附表
┌──┬────┬───────┬─────┬────────────┐
│編號│扣押物品│重量或數量    │持有人    │檢驗機關日期文號        │
├──┼────┼───────┼─────┼────────────┤
│1   │海洛因  │驗前毛重343.3 │甲○○（冒│法務部調查局93年3月18日 │
│    │        │公克，驗後與編│名郭鴻業）│調科壹字第220016678號   │
│    │        │號2 、3 合計淨│          │                        │
│    │        │重336.59公克  │          │                        │
├──┼────┼───────┼─────┼────────────┤
│2   │海洛因  │驗前毛重0.6公 │甲○○（冒│法務部調查局93年3月18日 │
│    │        │克，驗後與編號│名郭鴻業）│調科壹字第220016678號   │
│    │        │1、3合計淨重  │          │                        │
│    │        │336.59公克    │          │                        │
├──┼────┼───────┼─────┼────────────┤
│3   │海洛因  │驗前毛重0.4公 │甲○○（冒│法務部調查局93年3月18日 │
│    │        │克，驗後與編號│名郭鴻業）│調科壹字第220016678號   │
│    │        │1、2合計淨重  │          │                        │
│    │        │336.59公克    │          │                        │
├──┼────┼───────┼─────┼────────────┤
│4   │海洛因  │驗前毛重685公 │甲○○（冒│法務部調查局93年3月18日 │
│    │        │克，驗後淨重  │名郭鴻業）│調科壹字第220016677號   │
│    │        │674.83公克    │          │                        │
├──┼────┼───────┼─────┼────────────┤
│5   │海洛因  │驗前毛重1000公│何上林    │法務部調查局93年3月18日 │
│    │        │克，驗後淨重  │          │調科壹字第220016677號   │
│    │        │997.56公克    │          │                        │
├──┼────┼───────┼─────┼────────────┤
│6   │海洛因  │驗前毛重343公 │何上林    │法務部調查局93年3月18日 │
│    │        │克，驗後與編號│          │調科壹字第220016678號   │
│    │        │7、8、9、10、 │          │                        │
│    │        │11、12合計淨重│          │                        │
│    │        │1052.63公克   │          │                        │
├──┼────┼───────┼─────┼────────────┤
│7   │海洛因  │驗前毛重342公 │何上林    │法務部調查局93年3月18日 │
│    │        │克，驗後與編號│          │調科壹字第220016678號   │
│    │        │6、8、9、10、 │          │                        │
│    │        │11、12合計淨重│          │                        │
│    │        │1052.63公克   │          │                        │
├──┼────┼───────┼─────┼────────────┤
│8   │海洛因  │驗前毛重340公 │何上林    │法務部調查局93年3月18日 │
│    │        │克，驗後與編號│          │調科壹字第220016678號   │
│    │        │6、7、9、10、 │          │                        │
│    │        │11、12合計淨重│          │                        │
│    │        │1052.63公克   │          │                        │
├──┼────┼───────┼─────┼────────────┤
│9   │海洛因  │驗前毛重35公克│何上林    │法務部調查局93年3月18日 │
│    │        │，驗後與編號6 │          │調科壹字第220016678號   │
│    │        │、7、8、10、11│          │                        │
│    │        │、12合計淨重  │          │                        │
│    │        │1052.63公克   │          │                        │
├──┼────┼───────┼─────┼────────────┤
│10  │海洛因  │驗前毛重5.4公 │何上林    │法務部調查局93年3月18日 │
│    │        │克，驗後與編號│          │調科壹字第220016678號   │
│    │        │6、7、8、9、11│          │                        │
│    │        │、12合計淨重  │          │                        │
│    │        │1052.63公克   │          │                        │
├──┼────┼───────┼─────┼────────────┤
│11  │海洛因  │驗前毛重1.6公 │何上林    │法務部調查局93年3月18日 │
│    │        │克，驗後與編號│          │調科壹字第220016678號   │
│    │        │6、7、8、9、10│          │                        │
│    │        │、12合計淨重  │          │                        │
│    │        │1052.63公克   │          │                        │
├──┼────┼───────┼─────┼────────────┤
│12  │海洛因  │驗前毛重1.7公 │何上林    │法務部調查局93年3月18日 │
│    │        │克，驗後與編號│          │調科壹字第220016678號   │
│    │        │6、7、8、9、10│          │                        │
│    │        │、11合計淨重  │          │                        │
│    │        │1052.63公克   │          │                        │
├──┼────┼───────┼─────┼────────────┤
│13  │海洛因  │驗前毛重10公克│何上林    │法務部調查局93年3月18日 │
│    │        │，驗後淨重9.3 │          │調科壹字第220016678號   │
│    │        │公克          │          │                        │
├──┼────┼───────┼─────┼────────────┤
│14  │海洛因  │驗前毛重9.8公 │何上林    │法務部調查局93年3月18日 │
│    │        │克，驗後與編號│          │調科壹字第220016678號   │
│    │        │15、16合計淨重│          │                        │
│    │        │11.49公克     │          │                        │
├──┼────┼───────┼─────┼────────────┤
│15  │海洛因  │驗前毛重1.8公 │何上林    │法務部調查局93年3月18日 │
│    │        │克，驗後與編號│          │調科壹字第220016678號   │
│    │        │14、16合計淨重│          │                        │
│    │        │11.49公克     │          │                        │
├──┼────┼───────┼─────┼────────────┤
│16  │海洛因  │驗前毛重1.4公 │何上林    │法務部調查局93年3月18日 │
│    │        │克，驗後與編號│          │調科壹字第220016678號   │
│    │        │14、15合計淨重│          │                        │
│    │        │11.49公克     │          │                        │
├──┼────┼───────┼─────┼────────────┤
│17  │海洛因殘│1個           │何上林    │高雄醫學大學附設中和紀念│
│    │渣袋    │              │          │醫院95年2月27日0000-000 │
├──┼────┼───────┼─────┼────────────┤
│18  │海洛因殘│1個           │何上林    │高雄醫學大學附設中和紀念│
│    │渣袋    │              │          │醫院95年11月28日9511-41 │
├──┼────┼───────┼─────┼────────────┤
│19  │海洛因殘│1個           │甲○○（冒│高雄醫學大學附設中和紀念│
│    │渣袋    │              │名郭鴻業）│醫院95年11月28日9511-42 │
├──┼────┼───────┼─────┼────────────┤
│20  │塑膠袋  │1個           │何上林    │高雄醫學大學附設中和紀念│
│    │        │              │          │醫院95年2月27日0000-000 │
├──┼────┼───────┼─────┼────────────┤
│21  │塑膠袋  │1個           │何上林    │高雄醫學大學附設中和紀念│
│    │        │              │          │醫院95年11月28日9511-43 │
├──┼────┼───────┼─────┼────────────┤
│22  │塑膠袋  │1個           │甲○○（冒│高雄醫學大學附設中和紀念│
│    │        │              │名郭鴻業）│醫院95年11月28日9511-44 │
├──┼────┼───────┼─────┼────────────┤
│23  │電子磅秤│3台           │何上林    │高雄醫學大學附設中和紀念│
│    │        │              │          │醫院95年11月28日9511-35 │
│    │        │              │          │、9511-36、9511-38      │
├──┼────┼───────┼─────┼────────────┤
│24  │磁湯匙  │1支           │何上林    │高雄醫學大學附設中和紀念│
│    │        │              │          │醫院95年11月28日9511-37 │
├──┼────┼───────┼─────┼────────────┤
│25  │塑膠製鏟│1支           │何上林    │高雄醫學大學附設中和紀念│
│    │子      │              │          │醫院95年11月28日9511-39 │
├──┼────┼───────┼─────┼────────────┤
│26  │鐵湯匙  │1支           │何上林    │高雄醫學大學附設中和紀念│
│    │        │              │          │醫院95年11月28日9511-40 │
├──┼────┼───────┼─────┼────────────┤
│27  │夾鏈袋  │大型87個、中型│何上林    │未送檢驗                │
│    │        │101個、3號16個│          │                        │
│    │        │、1號89個、小 │          │                        │
│    │        │型9個         │          │                        │
├──┼────┼───────┼─────┼────────────┤
│28  │NOKIA 行│1 具（含門號  │甲○○    │                        │
│    │動電話  │0000000000號  │          │                        │
│    │        │SIM卡1張 ）   │          │                        │
├──┼────┼───────┼─────┼────────────┤
│29  │SONY行動│1 具（含門號  │甲○○    │                        │
│    │電話    │0000000000號  │          │                        │
│    │        │SIM卡1張 ）   │          │                        │
├──┼────┼───────┼─────┼────────────┤
│30  │NEC 行動│1 具（含門號  │          │                        │
│    │電話    │0000000000號  │何上林    │                        │
│    │        │SIM卡1張 ）   │          │                        │
├──┼────┼───────┼─────┼────────────┤
│31  │NOKIA 行│1 具（含門號  │何上林    │                        │
│    │動電話  │0000000000號  │          │                        │
│    │        │SIM卡1張 ）   │          │                        │
└──┴────┴───────┴─────┴────────────┘
附錄本判決論罪之法條：
毒品危害防制條例第4條
  製造、運輸、販賣第一級毒品者，處死刑或無期徒刑；處無期
  徒刑者，得併科新臺幣1 千萬元以下罰金。
  製造、運輸、販賣第二級毒品者，處無期徒刑或 7 年以上有期
  徒刑，得併科新臺幣7 百萬元以下罰金。
  製造、運輸、販賣第三級毒品者，處 5 年以上有期徒刑，得併
  科新臺幣 5 百萬元以下罰金。
  製造、運輸、販賣第四級毒品者，處 3 年以上 10 年以下有期
  徒刑，得併科新臺幣3 百萬元以下罰金。
  製造、運輸、販賣專供製造或施用毒品之器具者，處 1 年以上
  7 年以下有期徒刑，得併科新臺幣1 百萬元以下罰金。
  前五項之未遂犯罰之。
